【裁判字號】    98,抗,1217
【裁判日期】    980730
【裁判案由】    分割共有物
【裁判全文】
臺灣高等法院民事裁定                  98年度抗字第1217號
抗  告  人  ｆ○○
相  對  人  申○○
相  對  人  Ｎ○○
相  對  人  Ｏ○○
相  對  人  Ｍ○○
                        戶）
相  對  人  Ｋ○○
                        ）
相  對  人  Ｚ○○
                        戶）.
相  對  人  ｊ○○
                        ）
相  對  人  丙○○○
相  對  人  Ｓ○○
                        ）
相  對  人  黃○○
                        之3
                        號戶.
相  對  人  Ｆ○○
                        戶）
相  對  人  ｈ○○
                        戶）.
相  對  人  Ｗ○○
相  對  人  Ｉ○○
                        戶）
相  對  人  ｉ○○
                        戶）
相  對  人  辰○
相  對  人  ｌ○○
                        樓戶.
相  對  人  亥○○
                        戶）
相  對  人  Ｌ○○
                        14號.
相  對  人  地○○
                        戶）
相  對  人  ｎ○○
                        ）
相  對  人  甲辛○
                        戶）.
相  對  人  Ｈ○○
                        樓戶.
相  對  人  Ｔ○○
                        號2樓.
相  對  人  Ｒ○○
                        戶）.
相  對  人  Ｄ○○
                        戶）.
相  對  人  Ｅ○○
相  對  人  Ｐ○○○
相  對  人  ｇ○○
相  對  人  Ｃ○○
                        戶）.
相  對  人  癸○○
相  對  人  ａ○○
相  對  人  ｂ○○
相  對  人  午○○
相  對  人  壬○○
                        號7樓.
相  對  人  辛○○
相  對  人  甲壬○
相  對  人  甲癸○
相  對  人  Ｘ○○
                        樓戶.
相  對  人  ｚ○○○
                        ）
相  對  人  甲丁○
                        ）
相  對  人  甲己○
相  對  人  天○○
                        戶）
相  對  人  乙○○
                        ）
相  對  人  Ｂ○○
                        ）
相  對  人  Ｕ○○
相  對  人  甲庚○
相  對  人  Ｑ○○○
                        戶）
相  對  人  玄○○
                        戶）.
相  對  人  ｖ○○
相  對  人  子○○
相  對  人  Ｇ○○
相  對  人  甲○○
                        戶）.
相  對  人  宇○○
                        戶）
相  對  人  未○○
                        號2樓.
相  對  人  丁○○
相  對  人  甲丙○
                        戶）
相  對  人  甲戊○
相  對  人  Ａ○○
相  對  人  ｋ○○
                        戶）.
相  對  人  卯○○
相  對  人  ｓ○○
                        樓戶.
相  對  人  塑恆股份有限公司
兼法定代理  Ｙ○○
人                      樓戶.
相  對  人  ｗ○○
                        戶）
相  對  人  甲子○
相  對  人  己○○
相  對  人  庚○○
相  對  人  戊○○
相  對  人  戌○○95.10.
                        戶）.
相  對  人  ｕ○○
                        戶）.
相  對  人  甲丑○
                        ）
相  對  人  ｏ○○
                        ）
相  對  人  ｒ○○
                        ）
相  對  人  ｑ○○
                        ）
前列三人共同
法定代理人  ｐ○○
相  對  人  ｍ○○97.8..
相  對  人  Ｊ○○
                        戶）
相  對  人  ｄ○○
                        ）
相  對  人  ｃ○○
                        ）
前列二人共同
兼法定代理  ｅ○○
人
                        ）
相  對  人  ｙ○○
                        ）
相  對  人  ｘ○○
                        戶）
相  對  人  甲乙○
                        戶）
相  對  人  甲甲○
                        戶）
相  對  人  寅○○
                        戶）
法定代理人  丑○○
相  對  人  Ｖ○○
相  對  人  ｔ○○
                        戶）.
相  對  人  巳○○
相  對  人  酉○○
                        1號.
相  對  人  宙○○
相  對  人  ｅ○○
                        ）
相  對  人  Ｙ○○
                        樓戶.
抗告人因與相對人等間分割共有物事件，對於中華民國98年7月3
日臺灣板橋地方法院97年度重訴字第104號所為裁定提起抗告，
本院裁定如下：
    主  文
抗告駁回。
抗告費用由抗告人負擔。
    理  由
一、按當事人書狀，依民事訴訟法第116條第1款規定，應記載當
    事人姓名、性別、年齡、職業及住所或居所，當事人為法人
    、其他團體或機關者，並應記載其名稱及公務所、事務所或
    營業所，此為法定必須具備之程式。
二、本件抗告人起訴，未據於起訴狀上載明全體被告之真正住所
    或居所，致無法送達訴訟文書，迭經原審多次行言詞辯論，
    亦未能送達全數被告訴訟文書，嗣經原審於民國98年6月9日
    當庭裁定，請抗告人於21日內補正全體被告之最新戶籍謄本
    ，有原審98年6 月9日言詞辯論筆錄1份在卷可按，惟抗告人
    迄98年7月3日仍未補正上開文件，原審爰駁回抗告人之訴，
    經核並無不合。
三、抗告意旨略以：本件被告多達90人，並非每位被告均無從送
    達而需命全部補正，原裁定竟命抗告人為全部被告住址補正
    ，已嫌未合，再者，抗告人因無法院核發之公函，無從憑以
    向臺北新莊地政事務所申請土地所有權人之姓名及其身分證
    字號，再憑以向戶政事務所申領戶籍謄本報院，因而抗告人
    乃於98年6 月19日具狀請求原法院核發函文，經原法院於98
    年6月25日發文給予抗告人，抗告人於98年6月30日收到法院
    函文後，即憑以申領被告之全部戶籍謄本，且立即於98年 7
    月6 日為全部被告姓名、地址之補正，從收到原法院核發函
    文之日，起算至98年7 月6日補正，期間只有5日而已，原法
    院竟於發文准查公函於函到3日內，旋即於98年7 月3日逕以
    裁定駁回抗告人之訴，顯非允洽云云。惟查，依抗告人於98
    年7月6日補正狀所附之被告戶籍謄本，除被告申○○係臺北
    縣五股鄉戶政事務所於98年7月1日所核發、被告ｄ○○之法
    定代理人ｅ○○之戶籍謄本係臺北縣蘆洲鄉戶政事務所於98
    年6 月30日所核發外，其餘被告之戶籍謄本均係臺北縣蘆洲
    鄉戶政事務所於98年6 月19日所核發，此有抗告人所提出上
    開戶籍謄本背面所蓋戳記可證，至於被告塑恆股份有限公司
    登記表資料，抗告人已於98年7月1日取得，有台北市政府98
    年7 月1日府產業商字第09886007200號函在卷可稽，是抗告
    人並非係依原法院98年6 月25日函始能查知被告之住址，否
    則何以其於98年6月30日收到原法院函之前之98年6月19日即
    能查得被告之住址，顯然係抗告人自行遲誤陳報時間，非原
    法院所定期間不夠，原法院以抗告人未於所定期間內補正而
    駁回其訴，於法並無不符，抗告為無理由，應予駁回。
四、據上論結，本件抗告為無理由，依民事訴訟法第492條第1項
    、第95條、第78條，裁定如主文。
中    華    民    國    98    年    7     月    30    日
                  民事第二庭
                      審判長法  官  吳謙仁
                            法  官  李瓊蔭
                            法  官  蘇瑞華
正本係照原本作成。
本裁定除以適用法規顯有錯誤為理由外，不得再抗告。如提起再
抗告，應於收受後10日內委任律師為代理人向本院提出再抗告狀
。並繳納再抗告費新台幣１千元。
中    華    民    國    98    年    7     月    30    日
                            書記官  高澄純


司法院資訊處製作；財團法人民間司法改革基金會備份。
